臺灣高雄地方法院刑事判決　　　　　　　　　　　　　九十年度易字第四四一四號
　　公　訴　人　臺灣高雄地方法院檢察署檢察官
　　被　　　告　乙○○
右列被告因竊盜等案件，經檢察官提起公訴（九十年度偵字第一八三一六號），本院
判決如左：
    主    文
乙○○竊盜，未遂，處拘役伍拾日，如易科罰金，以佰元折算壹日，緩刑貳年。
扣案之竹籤、竹筷各壹支，均沒收。
    事    實
一、乙○○意圖為自己不法之所有，於民國九十年九月三十日上午六時三十分許，在
    高雄市三民區○○○街與察哈爾街口路旁，持竹籤、竹筷各一支，鑽挖拔取張李
    怡萱所有、停放該處路旁、車牌號碼ＹＳ三一六五號自用小客車右後側車窗邊小
    型三角塑膠板，再以圍繞該塑膠板周圍之細鐵條開啟右前乘客座車門，進入車內
    破壞駕駛座儀表板下方車鑰匙孔後面板，擬以接通面板下線路、發動引擎方式竊
    取該車，後因無法接通電路而未得手，乙○○下車時又不慎將車門上鎖，又接續
    持該拔得之小型三角塑膠板、以圍繞該塑膠板周圍之細鐵條試圖再次開啟前方乘
    客座車門，為巡邏員警當場查獲（毀損部分業經撤回告訴）。
二、案經高雄市政府警察局三民第一分局報請臺灣高雄地方法院檢察署檢察官偵查器
    起訴。
    理    由
一、訊據被告乙○○固不否認於右揭時、地持竹籤、竹筷各一支，鑽挖拔取張李怡萱
    所有、車牌號碼ＹＳ三一六五號自用小客車右後側車窗邊小型三角塑膠板，並持
    以開啟該車輛右前乘客座車門，進入車內等情，惟矢口否認意圖為自己不法所有
    破壞該車輛駕駛座儀表板下方車鑰匙孔後面板、擬以接通面板下線路、發動引擎
    方式竊取車輛，後因無法接通電路而未得手，辯稱：當日其意識昏沈、身體狀況
    不佳，對於實際發生情節及在警訊中之陳述為何均不復記憶，且其並無駕駛執照
    、亦不知如何駕車，故並無意竊取車輛云云。
二、經查：
（一）右揭犯罪事實，業據被告於警、偵訊中坦承不諱，除其是否有為自己不法所有
      之意圖及是否亦破壞駕駛座儀表板下方車鑰匙孔後面板外，亦經被告於本院審
      理中自承屬實，核與被害人即車輛所有人張李怡萱之配偶、車輛使用人甲○○
      檢視車輛後指述車輛受損部位為右後側車窗邊小型三角塑膠板、前方乘客座車
      門鎖、駕駛座儀表板下方車鑰匙孔後面板等語相符，且有車籍資料查詢單、車
      輛受損部位相片、遭拔取掉落之車窗邊小型三角塑膠板附卷可稽，復有竹籤、
      竹筷扣案可資佐憑。
（二）被告雖辯稱當日其意識昏沈、身體狀況不佳，對於實際發生情節及在警訊中之
      陳述為何均不復記憶，且其並無駕駛執照、亦不知如何駕車，故並無意竊取車
      輛云云，然經本院職權勘驗被告警、偵訊過程錄音帶，被告答覆訊問時語調雖
      較緊張，但對於員警之訊問均能快速、翔實回答，對於身分證字號、住址等資
      料亦記憶清晰正確，雖其在偵訊時略有語無倫次、抗拒應答狀況，但對竊盜方
      式及擬藉該車學習駕車並將車輛駛往屏東找尋友人等節，仍能據實陳述，有勘
      驗筆錄可考，參諸被告如非意圖以接通電路方式發動引擎、竊取車輛，何需破
      壞駕駛座儀表板下方車鑰匙孔後面板？是已難認其所辯對犯行均無記憶、並無
      為自己不法所有之意圖等為真實；況本院職權函被告前往就診之高雄市立凱旋
      醫院、財團法人屏東基督教醫院、高雄醫學大學附設中和紀念醫院、行政院國
      軍退除役官兵輔導委員會高雄榮民總醫院、阮綜合醫院調取被告精神科病歷資
      料併相關卷證送請財團法人長庚紀念醫院高雄分院鑑定結果，認被告飲酒長達
      二十年，經常大量飲酒至酒醉程度，個人功能因飲酒嚴重受損，有明顯幻聽、
      幻視、被害妄想之精神症狀，經診斷為酒精依賴與酒精引發精神病，案發當日
      被告已三日未飲酒，意識不清，精神狀態屬酒精戒斷譫妄，現實判斷力及自我
      控制力明顯受損，達精神耗弱程度，有該院（九一）長庚院高字第０二九八號
      覆函暨精神鑑定報告書在卷可按，故被告當日雖有精神耗弱、意識不清狀況，
      但仍非心神喪失、無不法所有意圖及犯罪故意甚明。
（三）本件事證已臻明確，被告犯行已堪認定，應依法論科。
三、按已著手於犯罪行為之實行而不遂者，為未遂犯，刑法第二十五條第一項定有明
    文，核被告所為，係犯刑法第三百二十條第三項、第一項竊盜未遂罪。又未遂犯
    之處罰，得按既遂犯之刑減輕之；精神耗弱人之行為，得減輕其刑，刑法第二十
    六條前段、第十九條第二項亦有明文規定；本件被告著手於竊盜犯行但不遂，且
    行為時已三日未飲酒，意識不清，精神狀態屬酒精戒斷譫妄，現實判斷力及自我
    控制力明顯受損，達精神耗弱程度，前已述及，依法自應遞減輕其刑。爰審酌被
    告並無前科、素行良好，有臺灣高等法院被告全國前案紀錄表、臺灣高雄地方法
    院檢察署檢察官刑案資料查註紀錄表可佐，正值壯年竟不知勤奮工作，而竊盜他
    人財物，但已著手於犯行之實施而未得手，且行為時處於精神耗弱狀態，犯後坦
    承部分犯行、非無悔意，而被害人損失尚輕，車輛毀損部分亦已獲被害人諒解、
    不予追究，有和解書可憑等一切情狀，量處如主文所示之刑，並諭知易科罰金之
    折算標準，以資懲儆。又被告並無前科、素行良好，前曾提及，其因一時精神耗
    弱，偶罹刑典，經此刑之宣告後，應知警惕而無再犯之虞，本院因認暫不執行其
    刑為當，爰宣告緩刑貳年，以啟自新。扣案之竹籤、竹筷各一支為被告所有且係
    供竊盜犯罪所用之物，此經被告供陳在卷，應依刑法第三十八條第一項第二款宣
    告沒收；至扣案之小型三角塑膠板雖亦為被告持以開啟車門、竊取被害人車輛，
    但為被害人車輛配件，應認仍係被害人所有，本院自無從宣告沒收之。
四、公訴意旨另以：被告於九十年九月三十日上午六時三十分許，在高雄市三民區○
    ○○街與察哈爾街口路旁，持竹籤、竹筷各一支，鑽挖拔取張李怡萱所有、停放
    該處路旁、車牌號碼ＹＳ三一六五號自用小客車右後側車窗邊小型三角塑膠板，
    再以圍繞該塑膠板周圍之細鐵條開啟右前乘客座車門，進入車內破壞駕駛座儀表
    板下方車鑰匙孔後面板，擬以接通面板下線路、發動引擎方式竊取該車，後因無
    法接通電路而未得手，因認被告另涉犯刑法第三百五十四條毀損罪嫌。
（一）按告訴乃論之罪，告訴人於第一審辯論終結前，得撤回其告訴；告訴經撤回者
      ，法院應諭知不受理之判決；第三百零二條至第三百零四條之判決，得不經言
      詞辯論為之，刑事訴訟法第二百三十八條第一項、第三百零三條第三款、第三
      百零七條定有明文。而毀棄、損壞前二條以外之他人之物或致令不堪用，足以
      生損害於公眾或他人者，處二年以下有期徒刑、拘役或五百元以下罰金；第三
      百五十二條、第三百五十四條至第三百五十六條之罪，須告訴乃論，刑法第三
      百五十四條、第三百五十七條亦有明定。
（二）本件被告持持竹籤、竹筷各一支，鑽挖拔取張李怡萱所有、停放該處路旁、車
      牌號碼ＹＳ三一六五號自用小客車右後側車窗邊小型三角塑膠板，再以圍繞該
      塑膠板周圍之細鐵條開啟右前乘客座車門，進入車內破壞駕駛座儀表板下方車
      鑰匙孔後面板，涉犯刑法第三百五十四條毀棄損壞罪，據被害人訴由公訴人偵
      查起訴，業如前述，然被害人業於九十一年六月十日與被告達成和解、撤回告
      訴，有和解書立卷足憑，揆諸上揭法條、說明，本院得不經言詞辯論，逕為不
      受理之諭知。
（三）但公訴人認此部分與前揭論罪科刑部分有方法結果牽連犯之裁判上一罪關係，
      爰不另為不受理之諭知，併此敘明。
據上論斷，應依刑事訴訟法第二百九十九條第一項前段，刑法第三百二十條第三項、
第一項、第二十六條前段、第十九條第二項、第七十條、第四十一條第一項前段、第
三十八條第一項第二款、第五十一條第十款、第七十四條第一款，罰金罰鍰提高標準
條例第一條前段、第二條，判決如主文。
本案經檢察官洪信旭到庭執行職務。
中      華      民      國    九十一    年      六      月    二十一    日
                              臺灣高雄地方法院刑事第三庭
                                      法  官  洪  文  慧
右正本證明與原本無異。
如不服本判決，應於判決送達後十日內，向本院提出上訴狀。
                                      書記官  蔡  語  珊
中      華      民      國    九十一    年      六      月    二十一    日
